【裁判字號】    99,訴,2343
【裁判日期】    990830
【裁判案由】    毒品危害防制條例
【裁判全文】
臺灣板橋地方法院刑事判決              99年度訴字第2343號
公  訴  人  臺灣板橋地方法院檢察署檢察官
被      告  甲○○
上列被告因違反毒品危害防制條例案件，經檢察官聲請以簡易判
決處刑（99年度毒偵字第3793號），本院認不宜，改依通常程序
審理，被告於準備程序進行中就被訴事實為有罪之陳述，經告知
簡式審判程序之旨，並聽取當事人之意見後，本院裁定由受命
法官獨任進行簡式審判程序，判決如下：
    主  文
甲○○施用第一級毒品，累犯，處有期徒刑柒月。扣案第一級毒
品海洛因貳包（驗餘淨重總計壹點壹玖公克）沒收銷燬之；扣案
注射針筒壹支、止血帶壹條均沒收。
    事  實
一、甲○○前因施用第一級毒品案件，經本院以95年度毒聲字第
    1078號裁定令入戒治處所施以強制戒治，嗣於民國98年9 月
    16日認無繼續戒治必要而停止處分出監，因強制戒治期滿經
    臺灣板橋地方法院檢察署檢察官以98年度戒毒偵字第706 號
    為不起訴處分。又因搶奪案件，經本院95年度訴字第1605號
    判決判處有期徒刑8 月，嗣減刑為有期徒刑4 月確定，甫於
    96 年8月11日縮刑期滿執行完畢。
二、甲○○明知海洛因係屬毒品危害防制條例第2 條第2 項第1
    款所定之第一級毒品，不得持有、施用，詎仍不知悔改，於
    前述強制戒治執行完畢釋放後5 年內，復基於基於施用第一
    級毒品海洛因之犯意，於99年4 月26日晚間11時許，在其位
    於臺北縣泰山鄉○○路112 號2 樓之住處，以將毒品置入針
    筒注射內施打於身體之方式，施用毒品海洛因乙次。嗣於99
    年4 月27日6 時20分許，在臺北縣泰山鄉○○路100 巷3 號
    5 樓為警查獲，並扣得第一級毒品海洛因2 包（驗前淨重總
    計1.21公克、驗餘淨重總計1.19公克）、注射針筒1 支、止
    血帶1 條，經徵得其同意採集其尿液送驗，檢驗結果呈嗎啡
    之陽性反應，而查悉上情。
三、案經臺北縣政府警察局新莊分局報告臺灣板橋地方法院檢察
    署檢察官偵查起訴。
    理  由
一、被告甲○○所犯係死刑、無期徒刑、最輕本刑為3 年以上有
    期徒刑以外之罪，其於準備程序中就前揭被訴事實為有罪之
    陳述，經受命法官告知簡式審判程序之旨，並聽取其與公訴
    人之意見後，本院合議庭認為適宜由受命法官獨任進行簡式
    審判程序，爰依刑事訴訟法第273 條之1 第1 項規定，裁定
    由受命法官獨任進行簡式審判程序，合先敘明。
二、上揭事實，業據被告於審理時坦承不諱，且被告為警查獲後
    所採集之尿液，經送台灣檢驗科技股份有限公司檢驗結果，
    確呈嗎啡陽性反應，有該公司99年5 月14日濫用藥物檢驗報
    告（檢體編號：D0000000號）、偵辦毒品案被移送者姓名代
    碼對照表各1 紙在卷可稽。足徵被告之自白與事實相符，堪
    以採信。是本案事證明確，被告施用第一級毒品海洛因之犯
    行，洵堪認定。
三、按犯毒品危害防制條例第10條之罪，經觀察、勒戒後，認無
    繼續施用毒品之傾向，應即釋放，並為不起訴處分；認有繼
    續施用毒品之傾向者，應由檢察官聲請法院裁定令入戒治處
    所施以強制戒治，至無繼續戒治之必要，強制戒治期滿，應
    即釋放，由檢察官為不起訴處分。經觀察勒戒、強制戒治執
    行完畢釋放後，5 年內再犯第10條之罪，依93年1 月9 日修
    正施行之毒品危害防制條例第23條第2 項規定意旨，應由檢
    察官偵查起訴。經查：本件被告前因施用毒品案件，經本院
    以95年度毒聲字第1078號裁定令入戒治處所施以強制戒治，
    於98年9 月16日因無繼續施用毒品傾向釋放出所，並由臺灣
    板橋地方法院檢察署檢察官以98年度戒毒偵字第706 號為不
    起訴處分確定等情，有臺灣高等法院被告前案紀錄表1 份在
    卷可考，詎仍不知戒絕毒癮，於強制戒治執行完畢釋放後5
    年內，再犯本件毒品危害防制條例第10條之罪，依前開規定
    ，應予依法論科。
四、論罪科刑及沒收：
    查海洛因係毒品危害防制條例第2 條第2 項第1 款所稱之第
    一級毒品，不得非法持有及施用，是核被告所為，係犯毒品
    危害防制條例第10條第1 項之施用第一級毒品罪。被告本次
    持有第一級毒品海洛因之低度行為，為施用海洛因之高度行
    為所吸收，不另論罪。再被告有事實欄所載之前科紀錄，於
    98年8 月11日縮刑期滿執行完畢乙節，有上開被告前案紀錄
    表在卷可考，其於受有期徒刑之刑之執行完畢後，5 年以內
    故意再犯本件有期徒刑以上之罪，核屬累犯，應依刑法第47
    條第1 項規定論以累犯，並加重其刑。爰審酌被告雖經強制
    戒治，卻仍未能斷戒施用毒品惡習，屢犯施用毒品之罪，顯
    見其戒治意志不堅，缺乏戒絕毒癮之動機，本應從重量刑以
    收刑罰教化之效，惟念其施用毒品係對己身殘害，並未造成
    他人具體危害，且於犯後坦承犯行，態度尚稱良好等一切情
    狀，酌情量處如主文所示之刑，以示儆懲。扣案之海洛因1
    包（驗前淨重總計1.21公克、驗餘淨重總計1.19公克），為
    本案查獲之第二級毒品，應依毒品危害防制條例第18條第1
    項前段規定宣告沒收銷燬。又包覆上開毒品之包裝袋，用以
    包裹毒品，已因直接觸碰、沾染毒品而難以析離，此業經法
    務部調查局以93年3 月19日調科壹字第09300113060 函示在
    案，自應視同為毒品，併依毒品危害防制條例第18條第1 項
    前段規定，宣告沒收銷燬之。至上開毒品經送驗鑑耗部分，
    業已滅失，就此部分，不另為沒收銷燬之諭知，併此敘明。
    扣案之注射針筒1 支、止血帶1 條均係被告所有供本件施用
    第一級毒品所用之物，業據其供明在卷，爰依刑法第38條第
    1 項第2 款規定宣告沒收。
據上論斷，應依刑事訴訟法第452 條、第273 條之1 第1 項、第
299 條第1 項前段，毒品危害防制條例第10條第1 項、第18條第
1 項前段，刑法第11條前段、第47條第1 項、第38條第1 項第2
款，判決如主文。
本案經檢察官陳怡親到庭執行職務。
中    華    民    國    99    年     8    月    30    日
                  刑事第二十三庭  法  官 黃繼瑜
以上正本證明與原本無異。
如不服本判決應於收受本判決後10日內向本院提出上訴書狀，並
應敘述具體理由，如未敘述上訴理由者，應於上訴期間屆滿後20
日內補提理由書狀於本院（均須按他造當事人之人數附繕本）「
切勿逕送上級法院」。
                                  書記官 藍淑芬
中    華    民    國    99    年    8     月    30    日
附錄本案論罪法條：
毒品危害防制條例第10條：
施用第一級毒品者，處6 月以上5 年以下有期徒刑。
施用第二級毒品者，處3 年以下有期徒刑。

司法院資訊處製作；財團法人民間司法改革基金會備份。
